臺灣彰化地方法院刑事判決
109年度交簡上字第69號
上  訴  人  
即  被  告  葉智傑


上列上訴人即被告因過失傷害案件，不服本院中華民國109年9月
21日109年度交簡字第1489號第一審刑事簡易判決（聲請簡易判
決處刑案號：109年度偵字第272號），提起上訴，本院管轄第二
審之合議庭判決如下：
    主  文
上訴駁回。
葉智傑緩刑貳年。 
    事實及理由
一、本案經本院審理結果，認第一審判決認事用法及量刑均無不
    當，應予維持，除證據增列「上訴人即被告葉智傑於本院第
    二審準備程序及審理時之自白」外，其餘均引用第一審刑事
    簡易判決書（含臺灣彰化地方檢察署檢察官聲請簡易判決處
    刑書）記載之事實、證據及理由（如附件）。
二、被告上訴意旨略以：其與告訴人王聯鎮、楊文珍達成和解，
    並已履行完畢，請求法院給予緩刑宣告等語。
三、按量刑的輕重，屬事實審法院得依職權自由裁量之事項，苟
    已斟酌刑法第57條各款所列情狀而未逾越法定刑度，不得遽
    指為違法，且在同一犯罪事實與情節，如別無其他加重或減
    輕之原因，下級審量定之刑，亦無過重或失輕之不當情形，
    則上級審法院對下級審法院之職權行使，原則上應予尊重（
    最高法院72年台上字第6696號判例、85年度台上字第2446號
    判決意旨參照）。經核原審就據以認定被告犯過失傷害罪之
    證據及理由業已敘明甚詳，復經本院審酌全案情節，認原審
    認事用法並無不當，量刑亦甚妥適而無違法之處，故被告上
    訴為無理由，應予駁回。至被告上訴後與告訴人和解，此部
    分則另由本院考量予以緩刑（詳後述）。
四、末查，被告前未曾因故意犯罪受有期徒刑以上刑之宣告，有
    臺灣高等法院被告前案紀錄表在卷可按，其因一時疏忽觸法
    ，犯後已坦承犯行，知所悔悟，並於原審判決後與告訴人2
    人達成和解，並已如數給付告訴人2人和解金額，告訴人2人
    表示同意法院給予被告緩刑等語，有和解筆錄、匯款單據、
    電話洽辦公務紀錄單在卷可憑，足徵被告於犯後盡力彌補其
    犯行對告訴人2人所造成之損害，本院認被告經此偵審程序
    及刑之宣告，應能知所警惕，而無再犯之虞，對其所宣告之
    刑以暫不執行為適當，爰依刑法第74條第1項第1款規定，併
    予宣告緩刑2年，以啟自新。
據上論斷，應依刑事訴訟法第455條之1第1項、第3項、第368條
、第373條，刑法第74條第1項第1款，判決如主文。
本案經檢察官鄭安宇聲請簡易判決處刑，檢察官陳詠薇到庭執行
職務。
中　　華　　民　　國　　110 　年　　5 　　月　　4 　　日
                  刑事第三庭    審判長法  官  黃齡玉
                                      法  官  蘇品樺
                                      法  官  胡佩芬
上列正本證明與原本無異。
不得上訴。
中　　華　　民　　國　　110 　年　　5 　　月　　4 　　日
                                書  記  官  林明俊